臺灣橋頭地方法院民事判決　　　　　　110年度橋簡字第763號
原　　　告
即反訴被告　池富貴　
訴訟代理人　黃宥綺　
被　　　告
即反訴原告　許春枝　
上列當事人間請求損害賠償事件，經本院刑事庭以110 年度簡附
民字第87號移送前來，本院於民國110 年11月4 日言詞辯論終結
，判決如下：
    主      文
被告應給付原告新臺幣貳萬伍仟元，及自民國一一○年六月五日
起至清償日止，按週年利率百分之五計算之利息。
原告其餘之訴駁回。
本訴訴訟費用由被告負擔。
反訴原告之訴駁回。
反訴訴訟費用壹仟貳佰貳拾元由反訴原告負擔。
本判決第一項得假執行；被告如以新臺幣參萬元為原告預供擔保
後，得免為假執行。
    事實及理由
壹、程序部分
    按被告於言詞辯論終結前，得在本訴繫屬之法院，對於原告
    及就訴訟標的必須合一確定之人提起反訴，民事訴訟法第25
    9 條定有明文。查本件原告係主張被告於民國109 年8 月27
    日17時25分許，在高雄市○○區○○街00號對面政德環保回
    收場內（下稱政德環保回收場），出手推及毆打原告，致原
    告因而受有右頸部抓傷、右肩及左膝挫傷之傷害，故向被告
    提起本訴請求損害賠償；被告則於言詞辯論終結前具狀主張
    原告於同一時間亦徒手毆傷被告，且其亦因此受有損害，而
    提起損害賠償之反訴，核本件反訴與本訴之標的均係基於同
    一侵權行為事實所生，具有相牽連之關係，且尚不致延滯訴
    訟終結，又非專屬他法院管轄，核與民事訴訟法第260 條規
    定相合，被告所提反訴於法有據，程序上應予准許，合先敘
    明。
貳、實體部分
一、本訴部分
  ㈠原告主張：被告於109 年8 月27日17時25分許，在政德環保
    回收場內，因撿拾環保回收物問題與原告發生口角爭執，竟
    出手推及毆打原告（下稱系爭事故），致原告因而受有右頸
    部抓傷、右肩及左膝挫傷之傷害，原告因系爭事故身心受有
    極大痛苦，故請求精神慰撫金120,000 元。爰依侵權行為之
    法律關係提起本件訴訟等語，並聲明：㈠被告應給付原告12
    0,000 元，及自刑事附帶民事起訴狀繕本送達翌日起至清償
    日止，按週年利率5 ％計算之利息。㈡願供擔保，請准宣告
    假執行。
  ㈡被告則以：當天是原告先出手打我，我懷疑他手上握有東西
    ，為爭搶他手上的東西，才和原告在地上相互拉扯，我並沒
    有出手毆打原告，原告年紀大了，無法排除是她身體的舊傷
    等語，資為抗辯，資為抗辯，並聲明：原告之訴駁回。
二、反訴部分
  ㈠反訴原告主張：系爭事故發生時反訴被告亦基於傷害犯意，
    徒手毆打反訴原告，致反訴原告受有左側上臂挫傷之傷害。
    爰依侵權行為請求反訴被告賠償下列損害：①醫療費用：50
    0 元。②精神慰撫金：119,500 元，合計120,000 元。並聲
    明：反訴被告應給付反訴原告120,000 元，及自反訴起訴狀
    繕本送達翌日起至清償日止，按週年利率5 ％計算之利息。
  ㈡反訴被告則以：反訴被告當時僅出手打反訴原告脖子附近一
    下，不可能造成其左側上臂挫傷，且反訴原告事隔3 日才去
    驗傷，無法證明是反訴被告毆打所致等語，資為抗辯，並聲
    明：反訴原告之訴駁回。
參、本院之判斷
一、因故意或過失，不法侵害他人之權利者，負損害賠償責任；
    ；不法侵害他人之身體、健康者，原告雖非財產上之損害，
    亦得請求賠償相當之金額，民法第184 條第1 項前段、第19
    5 條第1 項分別定有明文。經查，被告於前揭時、地出手推
    及毆打原告，致原告受有右頸部抓傷、右肩及左膝挫傷之傷
    害等情，業經本院110 年度簡字第663 號刑事簡易判決（下
    稱系爭刑案），以被告犯傷害罪，處拘役40日確定等情，經
    本院依職權調取系爭刑事卷宗核閱無誤。堪認原告主張被告
    攻擊原告致傷之情為真實。被告雖以前揭情詞為辯，然觀諸
    原告受傷部位為右頸部、右肩及左膝，範圍廣泛，可見被告
    顯然基於傷害之犯意出手攻擊原告，並非單純為爭搶原告手
    上之東西或相互拉扯，被告上開辯解，尚難採信。
二、按慰撫金之多寡，應斟酌雙方之身分、地位、資力與加害程
    度，及其他各種情形核定相當之數額，該金額是否相當，自
    應依實際加害情形與被害人所受之痛苦及雙方之身分、地位
    、經濟狀況等關係決定之（最高法院51年度台上字第223 號
    判例要旨參照）。經查，被告之傷害行為，侵害原告身體健
    康，堪認原告精神上受有損害，依上開規定，原告自得請求
    賠償非財產上之損害。本院審酌被告實際加害情形，原告身
    體受傷程度及所受精神上痛苦之程度，原告未受教育，目前
    以撿拾回收及仰賴退休金維生，被告國中畢業，目前以撿拾
    回收維生，及兩造之身分、地位、經濟狀況等一切情狀，認
    原告請求被告非財產上損害賠償以25,000元為適當，逾此範
    圍之請求，則無理由。
三、反訴原告主張反訴被告於系爭事故先出手毆打反訴原告，致
    其受有左側上臂挫傷乙情，並提出高雄市立聯合醫院診斷證
    明書為證（見本院卷第35頁），惟系爭事故發生日期為109
    年8 月27日，反訴原告於同年月31日才前往醫院就診，已相
    隔3 日，則反訴原告所稱傷害，是否為反訴被告於系爭事故
    毆打所致，真實性令人存疑。再者，據反訴被告表示當天僅
    出手撥打反訴原告脖子一下等語（見本院卷第64至65頁），
    核與反訴原告陳稱反訴原告係左手握拳毆打其左邊下巴與脖
    子連接處之位置之情（見本院卷第65頁）一致，可見反訴原
    告遭毆打之位置為脖子，與上開診斷證明書所載左側上臂挫
    傷之位置，截然不同，足見反訴原告所受左側上臂挫傷之傷
    害並非反訴被告毆打所致，則反訴原告因此請求給付損害賠
    償及非財產上損害云云，尚非有據。
四、綜上所述，原告請求被告應給付原告25,000元及自刑事附帶
    民事起訴狀繕本送達被告翌日（即110 年6 月5 日，見附民
    卷第9 頁之送達證書）起至清償日止，按週年利率5 ％計算
    之利息，為有理由，應予准許。原告逾此部分之請求為無理
    由，應予駁回。而反訴部分，反訴原告請求給付12萬元暨利
    息，為無理由，應予駁回。
五、本件原告勝訴部分係就民事訴訟法第427 條第1 項訴訟適用
    簡易程序所為被告敗訴之判決，爰依同法第389 條第1 項第
    3 款之規定，職權宣告假執行，並依同法第392 條第2 項，
    依職權為被告預供擔保，得免為假執行之宣告。
六、本件事證已臻明確，兩造其餘攻擊防禦方法與判決之結果不
    生影響，爰不一一贅論，併此敘明。
七、本件係刑事附帶民事訴訟，由合議庭裁定移送民事庭之事件
    ，依刑事訴訟法第504 條第2 項之規定，免納裁判費，目前
    亦無其他訴訟費用支出，本無確定訴訟費用額必要。惟仍爰
    依民事訴訟法第87條第1 項之規定，諭知訴訟費用之負擔，
    以備將來如有訴訟費用發生時，得確定其負擔，併此敘明。
    反訴訴訟費用負擔之依據：民事訴訟法第78條。本件反訴訴
    訟費用額，依後附計算書確定如主文所示金額。
中    華    民    國   110    年    11    月    18    日
                  橋頭簡易庭  法  官  郭育秀
以上正本證明與原本無異。
如不服本判決，應於判決送達後20日內向本庭提出上訴狀。（須
按他造當事人之人數附繕本）
如委任律師提起上訴者，應一併繳納上訴審裁判費。
中    華    民    國   110    年    11    月    18    日
                              書記官  塗蕙如
計   算   書：
反訴部分：
項        目             金   額（新臺幣）    備    註
第一審裁判費             1,220元
合        計             1,220元